【裁判字號】    90,交抗,272
【裁判日期】    891129
【裁判案由】    聲明異議
【裁判全文】
臺灣高等法院臺中分院刑事裁定                      九十年度交抗字第二七二號
    抗  告  人
    即受處分人  甲○○
右抗告人因聲明異議案件，不服臺灣地方法院中華民國八十九年十一月二十九日所為
裁定（八十九年度交聲字第一四一號）提起抗告，本院裁定如左：
    主  文
抗告駁回。
    理  由
一、抗告意旨略以：國道中山高速公路北上一五五公里處設置「爬坡車道大型車禁行
    內二車道」禁止性質告示牌與現行法令有嚴重違誤之處，舉發路段為三線道，抗
    告人駕駛大客車利用中線車道是法所允許的行為。道路交通標誌標線號誌設置規
    則第一百三十七條規定，‧‧‧其中禁制性質告示牌並應有相關之管制法令方得
    設置。前述北上一五五公里之禁制性告示牌是依高速公路交通管制規則第八條第
    一項第四款之認定而設置，並無參照交通部函之規定，而將爬坡道錯誤認定為正
    常車道。原裁定認定其車道之使用「無設置」交通標誌標線或號誌之情形，抗告
    人指出標誌標線號誌設置規則第一三七條規定，若標誌有錯自應以法令規章為主
    ，為此提起抗告云云。
二、經查原裁定已就抗告人駕駛車輛違規之情形，詳予指駁，而駁回抗告人之聲明異
    議。按道路交通標誌標線號誌設置規則第一百三十七條第二項第二款規定：「告
    示牌，用以現有標誌無法充分說明或指示時，為維護行車安全與暢通之需要，得
    設置本標誌，其中禁制性質告示牌並應有相關之管制法令方得設置。本標誌為方
    形，依設置目的之不同，區分如左：二、禁制性質告示牌：用以告示車輛駕駛人
    及行人應嚴格遵守道路上遵行、禁止、限制之特殊規定，為紅底白字白邊」。而
    高速公路交通管制規則，乃係針對高速公路行車安全，所作之必要管制措施，其
    設置禁制標誌亦同，依該規則第八條第一項規定：「汽車行駛高速公路，其車道
    之使用，除因交通事故及道路施工依臨時或可移動標誌指示或公路警察指揮外，
    應依設置之交通標誌、標線或號誌之規定，無設置者，應依左列規定：」，可見
    高速公路主管機關，有依該規定設置標誌、標線或號誌之權限，而該路段「爬坡
    道路段大型車禁行內側二車道」之告示牌，為紅底白字白邊，有照片附卷可稽，
    其字數甚多，自無法以一般之標誌充分說明，應係高速公路管理機關依高速公路
    交通管制規則所設置之禁制告示牌無疑。抗告人認為該告示牌違反道路交通標誌
    標線號誌設置規則，顯有誤會。抗告人既未依該禁制告示牌行車，原審所為之裁
    定，於法並無不合。本件抗告為無理由，應予駁回。
爰依道路交通案件處理辦法第二十五條、第二十六條、刑事訴訟法第四百十二條，裁
定如主文。
中      華      民      國      九十     年       五      月     三     日
                                  臺灣高等法院臺中分院刑事第五庭
                                        審判長法  官  郭  同  奇
                                              法  官  胡  森  田
                                              法  官  劉  登  俊
右正本證明與原本無異。
不得抗告。
                                              書記官  康  孝  慈
中      華      民      國      九十     年       五      月     三     日
                                                                        Ｉ


司法院資訊處製作；財團法人民間司法改革基金會備份。
